【裁判字號】    98,抗,796
【裁判日期】    980527
【裁判案由】    補充判決
【裁判全文】
臺灣高等法院民事裁定                   98年度抗字第796號
抗  告  人  甲○○
上列抗告人與相對人慶豐商業銀行股份有限公司間聲請補充判決
事件，對於中華民國98年1月16日臺灣臺北地方法院95年度訴字
第11332號裁定，提起抗告，本院裁定如下：
    主  文
抗告駁回。
抗告費用由抗告人負擔。
    理  由
一、本件聲請及抗告意旨略以：相對人慶豐商業銀行股份有限公
    司未對飛霖公司為週轉金放款，並偽造徵信報核表掩飾該公
    司偽造支票或芭樂支票，藉以吸金洗錢及掏空飛霖公司資產
    ，其違背法令所禁止之行為無效，且因該行為所生之保證及
    本票債權亦屬無效。相對人前開偽造徵信暨報核表及收受借
    款人芭樂支票或偽造支票與為該不法支票之交割服務等行為
    ，使該借款保證人即伊因利用或接受該金融服務而受有損害
    ，伊得依消費者保護法第7條及公平交易法第24條與民法第
    185 條等規定，請求相對人賠償伊所受之損害新臺幣（下同
    ）2,680萬元及3倍懲罰性賠償金。又相對人縱行使緘默仍屬
    詐欺，則原判決依民法第217條、第148條、第185條暨第218
    條酌減賠償等訴訟標的，自有脫漏，而有不適用法則之違法
    等語。爰聲明：聲請補充判決。
二、按裁判須於訴訟標的之一部或訴訟費用有脫漏者，法院始應
    依聲請或依職權以判決補充之，民事訴訟法第233條第1項定
    有明文。所謂裁判有脫漏，係指法院應於主文表示裁判結果
    之事項，實際上未為裁判之表示而言，至於非應表示於判決
    主文之事項，則不與焉（最高法院77年台抗第96號裁定意旨
    參照）。經查，本件為相對人依消費借貸及連帶保證之法律
    關係提起訴訟，並聲明請求：抗告人及原審共同被告連帶給
    付相對人52萬2,418元，及自民國 (下同)95 年10月13日起
    至清償日止，按週年利率9.498%計算之利息，暨自95年11月
    14日起至清償日止，按上開利率20%計算之違約金。原法院
    已就相對人上開請求及訴訟費用之負擔為判決，此有原法院
    於95年11月30日所為判決在卷可稽，原法院就相對人所為之
    請求及訴訟費用之判決並無脫漏之情形。又抗告人雖曾就相
    對人之請求提出抗辯，然抗告人並未曾就其抗辯提起反訴，
    則原法院就其抗辯之內容自無須於判決主文中表示，核諸前
    開說明，原判決關於訴訟標的及訴訟費用之表示並無脫漏。
    抗告人所辯，要為其對於原判決不服之理由，而非原判決之
    訴訟標的或訴訟費用有所脫漏，均非補充判決之問題，其聲
    請補充判決，自屬無據。從而，原裁定駁回抗告人補充判決
    之聲請，核無不合。抗告人仍執前詞，指摘原裁定不當，為
    無理由，應予駁回。
三、據上論結，本件抗告為無理由，爰裁定如主文。
中    華    民    國    98    年    5     月    27    日
                    民事第十三庭
                        審判長法  官  黃騰耀
                              法  官  周舒雁
                              法  官  陳姿岑
正本係照原本作成。
本裁定除以適用法規顯有錯誤為理由，不得再抗告。如提起再抗
告，應於收受後10日內委任律師為訴訟代理人向本院提出再抗告
狀。並繳納再抗告費新台幣１千元。
中    華    民    國    98    年    6     月    1     日
                              書記官  黃慶霽

司法院資訊處製作；財團法人民間司法改革基金會備份。
